臺灣桃園地方法院刑事判決　　　　　　　　　　　　　九十二年度易字第三二七號
　　公　訴　人　臺灣桃園地方法院檢察署檢察官
　　被　　　告　甲○○
右列被告因竊盜案件，經檢察官提起公訴（臺灣桃園地方法院檢察署九十一年度偵字
第二二三一三號），本院判決如左：
    主  文
甲○○攜帶兇器於夜間侵入住宅竊盜，累犯，處有期徒刑壹年。
    事  實
一、甲○○曾犯竊盜罪，經本院於民國八十九年七月二十五日以八十八年度易字第二
    六八一號判決判處有期徒刑八月，上訴後，經台灣高等法院以八十九年上易字第
    三七一五號判決撤銷原判決，改判處有期徒刑四月，而於九十年三月二十四日確
    定，同年五月十五日易科罰金執行完畢，仍不知悔改。
二、甲○○基於意圖為自己不法所有之犯意，於九十一年十二月八日凌晨零時三十分
    許，持客觀上足對人之生命身體產生危險、可作為兇器使用之斜口鉗一支、尖嘴
    鉗一支、十字起子三支、一字起子二支、剪刀一支、扳手一支、瓦斯切割器二個
    等工具，至丙○○位在桃園縣八德市○○路○段五六五巷十八弄二十一號住處，
    撬開落地鋁門窗（未毀損）而進入住宅，竊取丙○○所有之ＮＯＫＩＡ手機二具
    、行動電話電池二個、無線麥克風主機一台、洋酒十二瓶、茶壺三十個、室內電
    話二具、鐵門遙控器一個、鑰匙七支（內含丙○○所有車牌號碼號ＭＩ─二一七
    七號自用小貨車鑰匙）、吊飾二個。又甲○○接續前揭不法所有之犯意，復持竊
    得之自用小貨車鑰匙發動引擎，在上址屋外竊取上揭自用小貨車（內有高速公路
    回數票二十三張）一輛，得手後，駕駛該自用小貨車停放於八德市○○路○段五
    八三巷三十五號鐵皮屋旁空地，欲返回上址伺機行竊時，恰巧被正趕至丙○○住
    處之鄰居乙○○看見其自上開自用小客車停放處走出來，乙○○發覺有異，而與
    丙○○前往上址鐵皮屋旁空地尋獲上揭失竊之自用小貨車，嗣桃園縣警察局八德
    分局八德派出所警員朱政仁、蔡旺麟據報前往處理時，陳泳麟、乙○○告知甲○○行蹤可疑，警員朱政仁、蔡旺麟遂立即尋找甲○○，而在八德市○○路五五九
    號處查獲，且自其身上取出丙○○失竊之行動電話電池二個、鐵門遙控器一個、
    鑰匙七支、吊飾二個、高速公路回數票二十三張，及扣得其所有之口罩一個、手
    電筒一支、供行竊所用之斜口鉗一支、尖嘴鉗一支、十字起子三支、一字起子二
    支、剪刀一支、扳手一支、瓦斯切割器二個、萬用鑰匙三支等物。
三、案經桃園縣警察局八德分局報請臺灣桃園地方法院檢察署檢察官偵查起訴。
    理  由
一、訊據被告甲○○矢口否認涉有竊盜犯行，辯稱：伊身上所搜得之贓物係真實姓名
    不詳綽號「太子」交給伊的，不是伊竊取的，當天是「太子」約伊在八德市池王
    廟附近見面，因為「太子」要還機車予伊云云。經查：
    （一）證人丙○○於上揭時、地失竊如事實欄所載之物，旋警員於當日在被告身
          上起獲其失竊之行動電話電池二個、鐵門遙控器一個、鑰匙七支、吊飾二
          個、高速公路回數票二十三張一情，業據證人丙○○於警詢、偵查及本院
          審理時證述綦詳，並有車籍作業系統查詢認可資料一紙、贓物認領保管單
          二紙、照片影本一張、房屋照片八張等附卷足憑。
    （二）又證人乙○○於警詢中證述：「因當時我目睹那名男子（指被告）從失竊
          貨車停放處‧‧‧戴口罩走出來‧‧」等語；復於偵查中證述：「‧‧‧
          在他（指丙○○）家途中我看見甲○○自失竊車輛停放處往陳家走過來（
          當時我不知該車已失竊）並帶著口罩，當時天氣並不冷，我就覺得有點奇
          怪，我就繼續往陳家中走，看見陳時陳告訴我他的車子丟了，我就回頭問
          甲○○，因甲○○當時也是往陳家走來‧‧‧他就說要去巷口買東西，後
          來我們發現甲○○是自失竊的車輛走來，剛好警察也趕到，所以我們就告
          訴警察，這個人有嫌疑，後來警察在被告身上查到扳手、起子等工具，以
          及在甲○○的外套口袋內找到我家的鑰匙、遙控器等物。」等語；復於本
          院調查時證述：「陳（指丙○○）發現失竊後，打電話給我們，我們就立
          刻跑到他家去，在路上，我發現有人開一部貨車開到鐵皮屋那，同時從鐵
          皮屋那裡有一個人走出來，走出來那個人就是被告。‧‧‧‧」等語明確
          ，且佐以證人丙○○於偵查中證述：「在警察局時，自被告身上，不小心
          掉出遙控器，我看見馬上跟警員說，那是我的，被告還狡辯是他家的，之
          後警員還到我家去測試，證實那是我的。」等語，及證人即查獲警員朱政
          仁於本院調查時證述：「‧‧‧‧我們有查到被告，我們有跟被告說，可
          以拿出口袋的東西出來證明，但是被告不願意，我們就請被告到派出所協
          助調查，後來被告家屬到警局時，被告才從口袋中取出被害人遺失的鑰匙
          、遙控器等物。」等語在卷；再勾稽證人丙○○住處遭竊後，旋在被告身
          上查獲丙○○失竊之行動電話電池二個、鐵門遙控器一個、鑰匙七支、吊
          飾二個、高速公路回數票二十三張等物，並起獲斜口鉗一支、尖嘴鉗一支
          、十字起子三支、一字起子二支、剪刀一支、扳手一支、瓦斯切割器二個
          、萬用鑰匙三支、手電筒一支等物，從而，果被告非本件行竊之人，何以
          其身上會有證人丙○○失竊之物及攜帶可供行竊之工具？況被告於天氣不
          冷之情形下，苟非怕被識破，何以要戴口罩？甚而於警員盤查時，被告本
          可於心坦蕩供出身上之贓物乃「太子」交付，何以不交出身上之贓物，反
          向警員謊稱鐵門遙控器為其所有？均大悖常理。從而，綜合上揭證據，足
          認被告應係本件行竊之人，狀至鮮明。
    （三）至被告以查獲之贓物、工具均為「太子」交付云云置辯，然查被告於偵查
          中供稱「‧‧‧（案發當天）約是十二點半（即凌晨零時三十分）或一點
          ，他（指「太子」）打我（手機）Ｚ000000000號給我，約在土
          地公廟附近，‧‧‧」云云，經本院調閱上揭行動電話門號於九十一年十
          二月七日、八日之通聯紀錄，被告接聽最後一通電話之時間為七日晚上十
          時十九分零五秒，此有雙向電話通聯紀錄一紙存卷足證，從而，被告供稱
          「太子」是於八日凌晨零時三十分或一時，打伊手機，二人約在土地公廟
          附近云云，洵不足採。再者，證人即查獲警員蔡旺麟於本院調查時證述：
          「（問：被告當時有無表示他為何會在查獲處出現？）他（指被告）說他
          是出來買檳榔及飲料。後來我們請他去派出所，他才說「太子」這部分的
          事情‧‧‧」等語，證人朱政仁於本院調查時證述：「他（指被告）剛剛
          開始是說要去買飲料、檳榔。後來到警局被告拿出被害人失竊物時，他才
          說他一名叫「太子」的朋友要還機車給他‧‧‧」、「我問他（指被告）
          機車停在何處，他說他也說不出來，所以沒有辦法去找。」等語綦詳，從
          而，果被告至查獲處是要牽回機車，何以遇警盤查時，未表示是要去牽機
          車？顯然有異，況被告於警員查獲時，一直無法供出機車停放處，以自證
          清白，從而，被告上揭所辯，顯為圖卸之詞，不足採信。綜上，本件事證
          明確，被告犯行堪予認定，應依法論科。
二、查被告甲○○於行竊時所攜帶之斜口鉗一支、尖嘴鉗一支、十字起子三支、一字
    起子二支、剪刀一支、扳手一支、瓦斯切割器二個等物，均為金屬製品，質地堅
    硬，客觀上足以危害他人生命、身體之安全，應認均係屬兇器。是核被告所為，
    係犯刑法第三百二十一條第一項第三款、第一款之攜帶兇器於夜間侵入住宅竊盜
    罪。按如數行為於同時同地或密切接近之時地實施，侵害同一之法益，各行為之
    獨立性極為薄弱，依一般社會健全觀念，在時間差距上，難以強行分開，在刑法
    評價上，以視為數個舉動之接續施行，合為包括之一行為予以評價，較為合理，
    則屬接續犯，而為包括之一罪（參照最高法院八十六年台上字第三二九五號判例
    要旨），本件被告在被害人丙○○住處竊取ＮＯＫＩＡ手機二具、行動電話電池
    二個、無線麥克風主機一台、洋酒十二瓶、茶壺三十個、室內電話二具、鐵門遙
    控器一個、鑰匙七支、吊飾二個等物後，復持竊得之自用小貨車鑰匙發動引擎，
    竊取被害人丙○○所有車牌號碼號ＭＩ─二一七七號自用小貨車一輛，二竊盜行
    為時間緊接，且侵害同一法益，應屬接續犯，包括論以一罪，併予說明。查被告
    曾犯竊盜罪，經本院於八十九年七月二十五日以八十八年度易字第二六八一號判
    決判處有期徒刑八月，上訴後，經台灣高等法院以八十九年上易字第三七一五號
    判決撤銷原判決，改判處有期徒刑四月，而於九十年三月二十四日確定，同年五
    月十五日易科罰金執行完畢，此有臺灣高等法院被告全國前案紀錄一份附卷可按
    ，其受有期徒刑之執行完畢後，五年內再犯本件有期徒刑以上之罪，為累犯，應
    依法加重其刑。爰審酌被告攜帶兇器於夜間侵入住宅竊盜，嚴重危害居家安寧、
    社會治安、所竊得之財物價值不斐及其犯後否認犯行不知悔悟等一切情狀，量處
    如主文所示之刑。至公訴人雖以：被告曾有多次犯竊盜犯行，足認其有犯罪習慣
    ，求為依竊盜犯贓物犯保安處分條例第三條第一項規定，併予諭知應於刑之執行
    前令入勞動場所強制工作。惟按該條例所指之習慣犯，與累犯連續犯之性質有別
    ，必須有具體之事實，足資證明行為人有犯罪之惡習及慣行，始有習慣犯規定之
    適用，並非一有累犯或連續犯之情形，即可認為有犯罪之習慣（最高法院五十四
    年度臺上字第三０四一號判決要旨參照）。查被告除有前揭事實欄所載之竊盜犯
    行之情形外，尚有於八十六年因竊盜案件，經本院以八十六年易字第一六六三號
    判決判處有期徒刑四月，緩刑三年，而於八十六年八月二十二日確定之前案，此
    觀卷附之臺灣高等法院被告全國前案紀錄自明，從而，尚難逕認被告有犯罪之習
    慣或以犯竊盜罪為常業之情形，核與竊盜犯贓物犯保安處分條例第三條第一項所
    定要件有間，公訴人以此求為強制工作諭知，尚有未合。
三、扣案之斜口鉗一支、尖嘴鉗一支、十字起子三支、一字起子二支、剪刀一支、扳
    手一支、瓦斯切割器二個、萬用鑰匙三支、手電筒一支等物，被告否認為其所有
    ，復查無證據證明確為被告所有；扣案之口罩一個、手電筒一支、霹靂腰包一個
    ，前二者雖為被告所有之物，後者被告否認為其所有，惟均與供被告行竊所用工
    具無直接關係，復非違禁物爰均不為沒收之諭知。
據上論斷，應依刑事訴訟法第二百九十九條第一項前段，刑法第三百二十一條第一項
第三款、第一款、第四十七條，判決如主文。
本案經檢察官黃重鋼到庭執行職務。
中        華        民        國      九十三    年    六    月  二十九  日
                                臺灣桃園地方法院刑事第一庭
                                    審判長法  官  吳  爭  奇
                                          法  官  胡  芷  瑜
                                          法  官  黃  梅  淑
右正本證明與原本無異。
如不服本判決，應於判決送達後十日內向本院提出上訴狀( 應附繕本 )，上訴於臺灣
高等法院。
                                          書記官  魏  里  安
中        華        民        國      九十三    年    六    月  二十九  日
附錄本案論罪科刑法條：
中華民國刑法第三百二十一條第一項規定：
犯竊盜罪而有左列情形之一者，處六月以上、五年以下有期徒刑：
一  於夜間侵入住宅或有人居住之建築物、船艦或隱匿其內而犯之者。
二  毀越門扇、牆垣或其他安全設備而犯之者。
三  攜帶兇器而犯之者。
四  結夥三人以上而犯之者。
五  乘火災、水災或其他災害之際而犯之者。
六  在車站或埠頭而犯之者。
